【裁判字號】    95,毒抗,477
【裁判日期】    951023
【裁判案由】    毒品危害防制條例
【裁判全文】
臺灣高等法院刑事裁定                 95年度毒抗字第477號
抗  告  人  甲○○
                    （現於臺灣臺北戒治所執行）
上列抗告人因毒品危害防制條例案件，不服臺灣板橋地方法院中
華民國95年9月21日裁定（95年度毒聲字第1837號，偵查案號：
臺灣板橋地方法院檢察署95年度毒偵字第5357號），提起抗告，
本院裁定如下：
    主  文
抗告駁回。
    理  由
一、按施用毒品者，於觀察、勒戒後，認受觀察、勒戒人有繼續
    施用毒品傾向者，檢察官應聲請法院裁定令入戒治處所強制
    戒治，其期間為六個月以上，至無繼續強制戒治之必要為止
    。但最長不得逾一年。毒品危害防制條例第二十條第二項定
    有明文。
二、本件抗告人甲○○因施用第二級毒品安非他命，經臺灣板橋
    地方法院裁定將其送觀察、勒戒後，經臺灣臺北看守所附設
    勒戒處所認有繼續施用毒品之傾向，有該看守所民國九十五
    年九月十一日出具之「有無繼續施用毒品傾向證明書」在卷
    可稽（毒偵字卷第五十九頁），足見抗告人確有繼續施用毒
    品之傾向，原審法院因而適用毒品危害防制條例第二十條第
    二項規定，裁定抗告人令入戒治處所，施以強制戒治，核無
    不合。
三、抗告意旨略以：(1)抗告人於九十五年七月三十日十四時左右
    在北縣板橋府中路九號二樓被逮捕，在訊問時被刑求、強迫
    、利誘、詐欺、疲勞訊問跟其他不正之方法訊問，請求查明
    ，追究不法。(2)抗告人遭逮捕時間是九十五年七月三十日十
    四時左右，移送該管法院時間是九十五年七月三十一日晚上
    二十三時左右，已過二十四小時。(3)抗告人經移送該管法院
    ，檢察官知道有被刑求，也沒有馬上處理，請求查明。(4)抗
    告人在北縣板橋府中路被逮捕跟裁定書的地址有誤，裁定書
    逮捕時間是九十五年七月三十一日也有誤，逮捕時間是九十
    五年七月三十日下午十四時四十分左右，請求查明本棟大樓
    監視器，追究不法。(5)抗告人因有裁定戒治過，不適用本條
    例裁定勒戒跟戒治有違背法令，請求查明，應撤銷原裁定釋
    放等語。
四、經查：
  (一)抗告人於警詢及偵查中均坦承施用安非他命犯行不諱（見毒
    偵字卷第七頁、第三十九頁），其遭查獲時採集之尿液經檢
    驗結果呈安非他命及甲基安非他命陽性反應，亦有台灣檢驗
    科技股份有限公司出具之濫用藥物尿液檢驗報告可稽（毒偵
    字卷第五十七頁），堪認抗告人確有施用第二級毒品安非他
    命之犯行。又原審法院裁定將抗告人送觀察、勒戒後，經臺
    灣臺北看守所附設之勒戒處所評估結果，人格特質得三十分
    、臨床徵候得三十分、環境相關因素得二分，合計六十二分
    ，經綜合判斷為「有繼續施用毒品傾向」，有卷附之「有無
    繼續施用毒品傾向證明書」在卷可稽。原審法院因而依據檢
    察官之聲請，裁定抗告人令入戒治處所施以強制戒治，於法
    洵無不合。
  (二)抗告人前於八十八年間因施用第二級毒品安非他命，經臺灣
    澎湖地方裁定觀察、勒戒後，認有繼續施用毒品傾向，裁定
    強制戒治，嗣於八十九年四月六日裁定停止戒治，所餘戒治
    期間付保護管束，保護管束期間至八十九年十一月二十一日
    屆滿，未經撤銷保護管束，並經臺灣澎湖地方法院檢察署檢
    察官於八十九年十二月二十八日以八十九年度戒毒偵字第五
    號為不起訴處分確定等事實，有本院被告前案紀錄表、本院
    施用毒品案件紀錄表、刑事裁定、不起訴處分書可稽。而抗
    告人此次施用安非他命之時間係九十五年七月三十日，業據
    抗告人於警詢及偵查中供明（毒偵字卷第十頁、第三十一頁
    ），距離上開強制戒治執行完畢釋放已在五年之後，則依毒
    品危害防制條例第二十條第三項規定，仍應予以裁定觀察、
    勒戒，如認有繼續施用毒品傾向者，自應裁定令入戒治處所
    強制戒治，抗告意旨指稱抗告人曾經觀察、勒戒及強制戒治
    ，不應再觀察、勒戒及強制戒治云云，自屬無稽。
  (三)查抗告人係因涉嫌竊盜及恐嚇取財案件，於九十五年七月三
    十一日下午二時五十分許，在台北縣板橋市○○路九號六樓
    為警查獲，並於翌日（八月一日）移送臺灣板橋地方法院檢
    察署經檢察官訊問。抗告意旨指所稱其遭逮捕及移送檢察署
    之時間、以及地點等，與卷內資料不符，要無可採。又原裁
    定並未記載抗告人遭查獲之時、地，抗告意旨指原裁定記載
    有誤云云，亦與事實不符。其餘抗告意旨所稱其在警詢遭刑
    求、及警方移送時間超過二十四小時等情，亦均與抗告人應
    裁定強制戒治之結論不生影響。
  (四)綜上所述，本件抗告為無理由，應予駁回。
五、據上論斷，應依刑事訴訟法第四百十二條，裁定如主文。
中    華    民    國    95    年    10    月    23    日
                  刑事第十九庭  審判長法  官  宋  祺
                                      法  官  陳憲裕
                                      法  官  吳鴻章
以上正本證明與原本無異。
不得再抗告。
                                      書記官  張美華
中    華    民    國    95    年    10    月    24    日


司法院資訊處製作；財團法人民間司法改革基金會備份。
